【裁判字號】    97,交聲,262
【裁判日期】    970902
【裁判案由】    違反道路交通管理處罰條例聲明異議
【裁判全文】
臺灣基隆地方法院交通事件裁定         97年度交聲字第262號
原處分機關  交通部公路總局臺北區監理所基隆監理站
異  議  人
即受處分人  甲○○
            國民
上列異議人即受處分人因違反道路交通管理處罰條例案件，對於
交通部公路總局臺北區監理所基隆監理站民國97年7 月22日所為
處分（原處分案號：基監字第裁42-CG0000000號）聲明異議，本
院裁定如下：
    主  文
異議駁回。
    理  由
一、本件處分意旨略以：本件異議人即受處分人（下稱異議人）
    甲○○於民國96年11月13日上午8 時54分許，駕駛車牌號碼
    6326-RF 號自用小客車，行經臺北縣台62線13.8公里處因「
    限速80公理、經測時速92公里，超速12公里、未滿20公里」
    ，為臺北縣政府警察局警員（原舉發單位）以異議人所有之
    上揭車輛有違反道路交通管理處罰條例（下稱同條例）第33
    條1 項第1 款規定之行為而逕行掣單舉發。後異議人於應到
    期期日後不服舉發，向原處分機關提出申訴，經原處分機關
    函請舉發單位調查結果，認「該舉發單已於96年12月6 日以
    第814658號大宗掛號郵件存放於異議人戶籍」，而該舉發應
    為合法，異議人前開違規行為明確，乃依道路交通管理處罰
    條例第33條第1 項第1 款、第63條第1 項第1 款及違反道路
    交通管理事件統一裁罰基準表規定，裁處受處分人罰鍰4,50
    0 元，並記違規點數1 點，應無不合等語。
二、異議意旨略以：異議人並非不繳納，而是從未曾接獲相關舉
    發文件，不知因何原因未收到罰單，爰依法提出異議云云。
三、按汽車行駛高速公路及快速公路，應依速限標誌指示，高速
    公路及快速公路交通管制規則第5 條第1 項前段定有明文；
    又汽車行駛於高速公路、快速公路及設站管制之道路，不遵
    使用限制、禁止、行車管制及管理事項之管制規則而有行車
    速度超過規定之最高速限或低於規定之最低速限者，處汽車
    駕駛人新臺幣（下同）3,000 元以上6,000 元以下罰鍰，並
    記違規點數1 點，道路交通管理處罰條例第33條第1 項第1
    款、第63條第1 項第1 款分別定有明文。次按汽車駕駛人之
    行為有經以科學儀器取得證據資料證明其行為違規情形，當
    場不能製單舉發者，得逕行舉發，道路交通管理處罰條例第
    7 條之2 第1 項第7 款，亦定有明文。再按駕駛人行駛高、
    快速公路而其行車速度，超過規定之最高時速未滿二十公里
    ，嗣為警逕行舉發，而逾舉發通知單上所載之應到案日期六
    十日未前往聽候裁決，經主管機關調查後仍認定有上開違規
    行為者，依違反道路交通管理事件統一裁罰基準及處理細則
    （下稱處理細則）第44條及違反道路交通管理事件統一裁罰
    基準表（下稱基準表）規定，須處以4,500 元之罰鍰。至於
    處理違反道路交通管理事件，有關文書送達之程序，依行政
    程序法之規定；而不能依行政程序法第七十二條規定對應受
    送達人之住居所、事務所或營業所為之或對其他得會晤應受
    送達人之處所送達，亦無法依同法第七十三條將文書付與有
    辨別事理能力之同居人、受僱人或應送達處所之接收郵件人
    員時，得將文書寄存送達地之地方自治或警察機關，並作送
    達通知書兩份，一份黏貼於應受送達人住居所、事務所、營
    業所或其就業處所門首，另一份交由鄰居轉交或置於該送達
    處所信箱或其他適當位置，以為送達；由郵政機關為送達者
    ，得將文書寄存於送達地之郵政機關，處理細則第5 條、行
    政程序法第74條第1 項及第2 項亦分別規定甚明。
四、經查：
  (一)異議人駕駛前開車輛於上揭時、地，經警以「限速80公里，
    經測速為92公里，超速12公里」之違規事實，逕行製單舉發
    ，為受異議人所不爭執，並有臺北縣政府警察局舉發違反道
    路交通管理事件公警局交字第CG0000000 號通知單影本、交
    通部公路總局臺北區監理所基隆監理站基監字第裁42-CG000
    0000號違反道路交通管理事件裁決書、臺北縣政府警察局97
    年7 月8 日北縣警交字第097086128 號函及採證照片各1 紙
    在卷可憑，足堪認定。
  (二)上開舉發異議人超速駕駛之舉發通知單經原舉發單位委託郵
    政機關郵寄至臺北縣瑞芳鎮○○路71號異議人之戶籍地住處
    ，因未獲會晤應受送達之異議人本人，亦未能付與有辨別事
    理能力之同居人、受僱人或應送達處所之接收郵件人員，因
    而於96年12月11日（該函誤載為96年12月6 日）將上揭文書
    寄存於送達地瑞芳郵局，並作送達通知書二份，一份黏貼於
    應受送達人住所之門首，另一份置於應受送達處所之信箱，
    以為送達等情，有臺北縣內政部警政署97年7月8日北縣警交
    字第0970086128函檢附之送達證書在卷可稽，而上開送達地
    址確為異議人之戶籍住所，且異議人自91年7 月30日遷入上
    址後迄未變更等情，亦有法務部戶役政連結作業系統個人基
    本資料查詢結果1 紙在卷可參，從而本件原舉發單位委託郵
    政機關所為之上開送達，自合於行政程序法關於文書送達之
    規定，該文書已生合法送達之效力，至為明確。
五、綜上所述，異議人確有於前揭時、地，駕駛前開自用小客車
    超速行駛之違規事實，從而原處分機關依道路交通管理處罰
    條例第33條第1 項第1 款、第63條第1 項第1 款及違反道路
    交通管理事件統一裁罰基準表之規定，裁處受處分人罰鍰4,
    500 元，並記違規點數1 點，核無違誤，受處分人之異議為
    無理由，爰予駁回。
六、據上論斷，應依道路交通案件處理辦法第19條，裁定如主文
    。
中    華    民    國    97    年    9     月    2     日
                  交通法庭法    官  齊潔
以上正本證明與原本無異。
對於本件裁定如有不服，應於送達後5日內， 向本院提出抗告書
狀，敘述抗告之理由，抗告於臺灣高等法院。
中    華    民    國    97    年    9     月    2     日
                          書 記 官  王月娥


司法院資訊處製作；財團法人民間司法改革基金會備份。
